臺灣基隆地方法院刑事判決　　　　　　 100年度簡上字第35號
公　訴　人　臺灣基隆地方法院檢察署檢察官
上　訴　人
即　被　告　徐自江
　　　　　　徐世浩
上列上訴人即被告因傷害案件，不服本院99年度基簡字第1957號
，民國99年12月31日第一審簡易判決（聲請簡易判決處刑案號：
臺灣基隆地方法院檢察署99年度偵字第5637號），提起上訴，本
院管轄第二審之合議庭判決如下：
    主  文
上訴均駁回。
徐自江緩刑年。
    事實及理由
一、本案經本院審理結果，認第一審以上訴人即被告（以下僅稱
    被告）徐自江、徐世浩共同犯刑法第277 條第1 項之傷害罪
    ，並依刑事訴訟法第449 條第1 項前段，刑法第28條、第27
    7 條第1 項、第41條第1 項前段、第51條第5 款，刑法施行
    法第1 條之1 ，判處被告徐自江有期徒刑2 月、2 月，如易
    科罰金，以新臺幣（下同）1,000 元折算1 日，應執行有期
    徒刑3 月，如易科罰金，以1,000 元折算1 日，判處被告徐
    世浩有期徒刑3 月、3 月，如易科罰金，以1,000 元折算1
    日，應執行有期徒刑4 月，如易科罰金，以1,000 元折算1
    日其認事用法及量刑均無不當，應予維持，並引用第一審判
    決書及檢察官聲請簡易判決處刑書記載之事實、證據、理由
    及應適用之法條（詳如附件）。被告2 人本以業與告訴人即
    被害人姜相維、陳宜葉達成和解，告訴人2 人同意不再追究
    被告2 人之刑事責任為由提起上訴，請求本院將原判決撤銷
    ，另為不受理之判決，然經查被告2 人係在原審於99年12月
    31日判決後之100 年1 月6 日，始與告訴人2 人達成調解，
    有被告2 人提出之基隆市中山區調解委員會調解書影本1 份
    存卷可憑，是原審於判決時自無從審酌告訴人2 人因與被告
    2 人達成調解而不再追究被告2 人之刑事責任，依法自不得
    為不受理之判決，故本院乃於100 年3 月16日進行準備程序
    時將上情及相關法律規定諭知被告2 人，被告2 人明瞭後均
    當庭表示不再以此理由提起上訴，並表明不再對原審判決表
    明不服，且如前所述，本件原審認事用法及量刑均無不當，
    是被告2 人之上訴即核為無理由，應予駁回。
二、末查，被告徐自江前未曾因故意犯罪受有期徒刑以上刑之宣
    告，有本院卷附被告徐自江之臺灣高等法院被告前案紀錄表
    1 份在卷可參，參酌被告徐自江於本院審理時已表悔悟之意
    ，且業與告訴人姜相維、陳宜葉達成調解，並依調解條件全
    數賠償被告2 人，有郵政國內匯款執據影本6 張及基隆市立
    醫院基隆市醫院愛心健康檢正本1 份存卷可憑，且告訴人2
    人同意給被告徐自江緩刑自新機會，有本院100 年3 月15日
    電話紀錄1 紙在卷可參，信被告徐自江經此教訓，當知所警
    惕，應無再犯之虞，因認對被告徐自江宣告之刑以暫不執行
    為適當，爰併予宣告緩刑3 年，以啟自新。至被告徐世浩雖
    與被告徐自江相同，亦與告訴人2 人達成調解，且依調解條
    件全數賠償告訴人2 人，告訴人2 人同表原諒被告之意，有
    前引郵政國內匯款執據影本6 張及本院電話紀錄1 紙可憑，
    然本院鑑於被告徐世浩前業因偽造有價證券案件，經本院於
    89年3 月20日以88年度訴字第658 號判決判處有期徒刑1 年
    8 月，緩刑3 年，該判決於89年4 月25日確定，又於上開緩
    刑期滿後，因妨害公務案件，經本院於98年11月20日以98年
    度易字第576 號判決判處拘役50日，緩刑2 年，該判決於98
    年11月20日確定，有本院卷附被告徐世浩之臺灣高等法院被
    告前案紀錄表1份在卷可佐，可見被告徐世浩已有2次因觸犯
    刑事法律案件經本院宣告緩刑之紀錄，詎其竟於第2 次受緩
    刑宣告期間，故意再犯最重本刑為有期徒刑以上之罪，足見
    其不知警惕，法紀觀念薄弱，因認不宜再給予緩刑之宣告，
    以維法紀。
據上論斷，應依刑事訴訟法第455 條之1 第1 項、第3 項、第368
條、第373 條，刑法第74條第1 項第1 款，判決如主文。
本案經檢察官李辛茹到庭執行職務。
中    華    民    國    100     年    7   月    29    日
                  刑事第二庭審判長法  官  王福康
                                  法  官  王慧惠
                                  法  官  劉桂金
以上正本證明與原本無異。
本件判決不得上訴。
中    華    民    國   100    年    7     月    29    日
                                  書記官  許元又
附件：
臺灣基隆地方法院刑事簡易判決      99年度基簡字第1957號
聲  請  人  臺灣基隆地方法院檢察署檢察官
被      告  徐自江  男  40歲（民國○○年○月○日生）
                    身分證統一編號：Ｚ000000000號
                    住基隆市○○區○○路151號4樓
            徐世浩  男  35歲（民國○○年○月○○日生）
                    身分證統一編號：Ｚ000000000號
                    住基隆市○○區○○路1段65號
                    居基隆市○○區○○路201巷9弄16號
上列被告因傷害案件，經檢察官聲請以簡易判決處刑（99年度偵
字第5637號），本院判決如下：
    主      文
徐自江共同傷害人之身體，處有期徒刑貳月，如易科罰金，以新
台幣壹仟元折算壹日；又共同傷害人之身體，處有期徒刑貳月，
如易科罰金，以新台幣壹仟元折算壹日。應執行有期徒刑參月，
如易科罰金，以新台幣壹仟元折算壹日。
徐世浩共同傷害人之身體，處有期徒刑參月，如易科罰金，以新
台幣壹仟元折算壹日；又共同傷害人之身體，處有期徒刑參月，
如易科罰金，以新台幣壹仟元折算壹日。應執行有期徒刑肆月，
如易科罰金，以新台幣壹仟元折算壹日。
    事實及理由
一、徐自江（曾犯有賭博前科，惟不構成累犯）、徐世浩（曾犯
    有偽造有價證券、傷害、妨害公務等前科，惟不構成累犯）
    為兄弟關係。徐世浩、姜相維同係基隆市○○區○○路201
    巷「美之國社區」之住戶，徐世浩因車輛停放問題而對姜相
    維心存不滿。「美之國社區」管理中心於該社區201 巷9 弄
    底設置紐澤西護欄，妨礙徐世浩車輛之進出、停放，徐世浩
    、徐自江認係姜相維要求管理中心設置護欄，大生不滿，遂
    於民國99年10月6 日20時40分許，先撥打電話至管理中心，
    要求總幹事簡仲勇至201 巷9 弄底，簡仲勇抵達後，徐自江
    、徐世浩即至姜相維位於基隆市○○區○○路201 巷9 弄47
    號住處敲門，姜相維之妻陳宜葉聞聲即開門，姜相維則站立
    在陳宜葉後方，徐自江、徐世浩即基於傷害之犯意聯絡，將
    姜相維拉出屋外，以徒手共同毆打姜相維，至姜相維倒地仍
    不罷手，陳宜葉見狀即趨前擋在姜相維身前，並哀求徐自江
    、徐世浩停手，詎徐自江、徐世浩仍不罷手，並另行起意，
    基於傷害之犯意聯絡，共同以徒手毆打陳宜葉，徐自江並以
    嘴咬住姜相維之左眼眼瞼，嗣經簡仲勇及鄰居合力制止並報
    警，始停止毆打，致姜相維受有雙眼視網膜出血、左眼瞼撕
    裂傷合併組織缺損、左手肘擦傷、頭部及胸部挫傷等傷害，
    陳宜葉則受有頭部外傷、臉部挫傷及擦傷、雙前臂挫傷及擦
    傷、雙手肘挫傷及擦傷等傷害。案經姜相維、陳宜葉訴由基
    隆市警察局第四分局報告臺灣基隆地方法院檢察署檢察官偵
    查後聲請以簡易判決處刑。
二、訊據被告徐自江、徐世浩於警詢及偵查中均坦承毆打告訴人
    姜相維之事實不諱，惟均矢口否認有毆打告訴人陳宜葉之犯
    行，惟上開事實，業據告訴人姜相維、陳宜葉於警詢、偵查
    中陳述在卷，並經證人簡仲勇於警詢、偵查中證述明確，並
    有診斷證明書2 紙、監視錄影器翻拍照片4 幀、勘驗筆錄、
    告訴人姜相維之傷勢照片8 幀在卷可稽，被告等矢口否認有
    毆打告訴人陳宜葉之犯行，無非卸責之詞，不足採信。本件
    事證明確，被告犯行堪以認定，應予依法論科。
三、核被告2 人分別毆打告訴人姜相維、陳宜葉之犯行，均係犯
    刑法第277 條第1 項之傷害罪。被告2 人間就前開傷害犯行
    ，有犯意聯絡與行為分擔，為共同正犯。被告2 人所犯2 次
    傷害犯行，犯意各別，行為互殊，應予分論併罰。茲審酌被
    告2 人僅因細故即共同毆打告訴人姜相維、陳宜葉成傷，手
    段頗為兇狠，犯後僅坦承部分犯行，迄未與告訴人等達成和
    解，難認有何悔意，被告徐世浩前曾犯有傷害、妨害公務等
    前科，其因妨害公務案件經本院判處拘役50日，緩刑2 年，
    現仍在緩刑期間，雖不構成本件累犯要件，然其動輒對他人
    施加不法暴力，且在緩刑期間仍不知謹言慎行，實不足取，
    兼衡渠等之素行、犯罪動機、手段、告訴人2 人所受傷害等
    一切情狀，分別量處如主文所示之刑，諭知易科罰金之折算
    標準，合併定應執行之刑及諭知易科罰金之折算標準，以資
    懲儆。
四、依刑事訴訟法第449 條第1 項前段，刑法第28條、第277 條
    第1 項、第41條第1 項前段、第51條第5 款、刑法施行法第
    1 條之1 ，逕以簡易判決處刑如主文。
五、如不服本判決，得自收受送達之日起10日內，向本院提起上
    訴。
中    華    民    國    99    年    12    月    31    日
                  基隆簡易庭法  官    蔡和憲
以上正本證明與原本無異。
如不服本判決，應於判決送達後10日內，向本院提出上訴書狀，
敘述上訴理由，上訴於本院合議庭，並按他造當事人之人數附具
繕本。
中    華    民    國    99    年    12    月    31    日
                            書記官    翁其良
論罪法條：
中華民國刑法第277條
（普通傷害罪）
傷害人之身體或健康者，處 3 年以下有期徒刑、拘役或 1 千元
以下罰金。
犯前項之罪因而致人於死者，處無期徒刑或 7 年以上有期徒刑
；致重傷者，處 3 年以上 10 年以下有期徒刑。